【裁判字號】    95,訴,538
【裁判日期】    951031
【裁判案由】    兵役
【裁判全文】
高雄高等行政法院判決
                                      95年度訴字第538號
                              .
原      告  甲○○
被      告  臺南縣政府
代  表  人  乙○○  縣長
訴訟代理人  丙○○
上列當事人間因兵役事件，原告不服內政部中華民國95年5月2日
台內訴字第0950005356號訴願決定，提起行政訴訟。本院判決如
下：
    主  文
原告之訴駁回。
訴訟費用由原告負擔。
    事  實
壹、事實概要：
    緣原告係民國（下同）69年次役男，原經徵兵體格檢查，判
    定為「常備役乙等體位」。於94年5月間，檢附國立成功大
    學醫學院附設醫院（下稱成大醫院）93年11月22日出據之「
    腰椎椎間盤突出合併左下肢第4、5腰神經壓迫」診斷證明書
    ，向被告申請自費複檢，請求作成改判為免役體位核定處分
    ，經排定於94年5月18日至行政院國軍退除役官兵輔導委員
    會高雄榮民總醫院（下稱高雄榮總）檢查，其複檢結果經台
    南縣徵兵檢查委員會依上開醫院94年6月15日出具之兵役用
    診斷證明書所載：「診斷病名：第四、五節腰椎，第五腰椎
    第壹薦椎輕度椎間盤突出，薦椎椎管內神經束膜囊腫。現在
    病狀：患者主訴左側下背痛並延伸至左下肢已有六年之久。
    神經理學檢查顯示四肢肌腱反射正常，walking on toe及
    walking on heel會引起左側下背痛。腰椎核磁共振顯示第
    四、五節腰椎，第五腰椎第壹薦椎輕度椎間盤突出，但無神
    經根壓迫，薦椎椎管內神經束膜囊腫。神經傳導檢查顯示無
    神經根病變。‧‧‧」內容，並參照「體位等級區分標準表
    」第139項規定，判定為「常備役乙等體位」後，列冊送內
    政部役男體位審查委員會於94年11月14日審議會議審定同意
    判等，被告乃據以94 年11月24日府民徵字第0940259534號
    役男複檢處理判定體位結果通知書通知原告。原告不服，提
    起訴願，經遭決定駁回；遂提起本件行政訴訟。
貳、兩造聲明：
一、原告聲明求為判決：
（一）訴願決定及原處分關於原告之兵役複檢體位判定為常備役
      乙等部分均撤銷。
（二）被告應依原告94年5月18日複檢申請，作成改判原告兵役
      體位為免役體位之行政處分。
（三）訴訟費用由被告負擔。
二、被告聲明求為判決：
（一）原告之訴駁回。
（二）訴訟費用由原告負擔。
參、兩造主張之理由：
一、原告起訴意旨略謂：
（一）關於原告所患之「薦椎椎管內神經束膜囊腫」是否屬於「
      脊椎內腫瘤」範疇，應尋醫學專業書刊與期刊之文獻來加
      以探討，神經束膜囊腫原文應為 perineural cyst又稱
      Tarlov cyst屬於 Nabors et al.（1988）針對脊膜囊腫
      （spinal menigeal cyst）所定義之三種類型其中的一種
      ，故首先可以先將「神經束膜囊腫」歸類於「脊膜囊腫」
      範疇當中，而脊膜囊腫（spinal menigeal cyst）在
      Kimiaki et al.（2002）所發表的論文當中，在Introduc
      tion（p.1）當中也是依照Nabors et al.（1988）其定義
      ，將Tarlov perineural cyst歸類於「脊膜囊腫」分類當
      中的Type II，接下來並在Discussion（p.5）開頭明白的
      指出脊膜囊腫（spinal menigeal cyst）屬於脊椎腫瘤（
      spinal tumor），而且在臨床上乃屬罕見，大概佔了臨床
      上脊椎腫瘤1至3％；除此之外，Algra et al.(1998)在
      Diagnosis and Therapy of Spinal Tumors一書當中在p.
      4(1.3節)亦提到位在硬脊膜內髓外的腫瘤(Tumors from
      the Intradural Extramedullary Space)當中包含了其他
      硬脊膜內異常之情況(Other Intradural Abnormalities
      )(1.3.5小節)，而此節一開始便開宗明義說明所謂硬脊膜
      內之異常情況，將脊膜囊腫(Spinal meningeal cysts)歸
      類於其中，而 Tarlov cyst屬於脊膜囊腫，亦即 Tarlov
      cyst乃屬於脊椎腫瘤之範疇當中；另外，Ashley et al.
      (1990)在Spinal Tumors in Children and Adolescents
      一書當中(p.16)也提到位在硬脊膜內髓外的腫瘤(INTRADU
      RAL EXTRA MEDULLARY TUMORS)當中包含了椎管內所有複
      雜的囊腫(intraspinal cyst)（詳見p.16 Intradural Ex
      tramedullary Tumors主題當中(a)當中的(4)Intraspinal
       cysts of various types），亦即在脊椎椎管內所有囊
      腫皆屬於脊椎腫瘤的範疇當中，而在p.20 Intraspinal
      Cyst（椎管內囊腫）主題當中的第八行開始，詳細的把屬
      於脊椎腫瘤範疇當中的脊椎囊腫分成四大類，依序為(a)
      Meningeal cysts(b) Arachnoidal cysts (c) Ependymal
      cysts(d)Dermoid and epidermoid cysts,and neurenteri
      c spinal cysts，而脊膜囊腫(spinal meningeal cysts
      )正好被歸類於第(a)項類。
（二）以上乃是針對脊椎腫瘤是否包含了椎管內神經束膜囊腫做
      相關的醫學文獻探討，姑且不論脊椎腫瘤之相關問題，在
      國內台大婦產科網站上有關疾病知識裡(http://ntuh.mc.
      ntu.edu.tw/obgy/content/5a-32.htm)，主治醫師嚴孟祿
      醫師針對「卵巢瘤的處理」一文當中，提到有關卵巢腫瘤
      的分類，嚴醫師認為卵巢腫瘤有很多種，除了惡性的卵巢
      癌外，常見的良性卵巢腫瘤還包括有濾泡囊腫(follicula
      r cyst)、皮樣囊腫(dermoid cyst－為畸胎瘤的一種)、
      巧克力囊腫(chocolate cyst)、漿液腺瘤(serous cystad
      enoma)、黏液腺瘤(mucinous cystadenoma )等，可見不
      只是脊椎腫瘤範疇當中包含有神經束膜囊腫，在卵巢腫瘤
      當中亦將囊腫(cyst)相關疾病列在卵巢腫瘤的範疇當中。
（三）針對內政部役政署（下稱役政署）役署徵字第0950001806
      號函說明中謂體位等級區分標準表第181項當中之「腫瘤
      」應為某些細胞不正常增生之病狀未合亦無影響神經功能
      予以駁回原告請求之爭議，原告認為該定義存有爭議之處
      ，所謂「腫瘤」應為某些細胞不正常增生之病狀，但原告
      所患之薦椎神經束膜囊腫，亦屬於不正常細胞之增生，在
      大多數的醫學文獻當中視其為良性腫瘤之範疇，此外，上
      開駁回請求亦提到「無影響神經功能」相關字眼，但詳觀
      體位等級區分標準表第181項並無提到要合併有神經功能
      方面之障礙，反觀體位區分標準表第139項有關「椎間盤
      突出」部分便明文規定須伴有神經功能方面的障礙，歸納
      以上所言，役政署上開函文只依其主觀認定，以幾個字面
      就簡單「腫瘤」之定義，並私自加入體位等級區分標準表
      第181項規定所無之「神經功能障礙」定義，漠視原告依
      據醫學文獻所提出有關「脊椎腫瘤」範疇的定義；訴願決
      定更只就表面字義來區分「腫瘤」與「囊腫」。綜而言之
      ，「腫瘤」此名詞所包含之「病症」可以數種病名之方式
      呈現，而其「定義範疇」皆須依各專業領域當中的文獻與
      期刊加以定義。
（四）原告入伍後因不堪軍事操練，於95年4月24日經由軍中送
      至國軍高雄802總醫院（現改制為國軍高雄總醫院，以下
      均改稱國軍高雄總醫院）辦理因病停役案件，經神經外科
      主治醫師陳南福醫師詢問病史，並檢視原告之前在高雄榮
      總所做的MRI檢查與三軍總醫院所做的肌電圖神經傳導檢
      查，診斷原告為「第二薦椎神經旁囊腫，第五腰椎第一薦
      椎神經根損傷」，因同是高雄榮總核磁共振（MRI）的片
      子，為何中文病名有所不同，經詢問醫師後才得知是原文
      病名翻譯釋義不同所造成的，故陳南福醫師於95年7月27
      日再開具一張具有英文病名的診斷證明書，裡頭註明「第
      二薦椎神經旁囊腫（Tarlov Cyst）」，特別加註英文病
      名。嗣於同年9月21日再度因身體不適至國軍高雄總醫院
      就診，陳南福醫師開立診斷證明，證明原告並「不適合於
      部隊當中搬重物以及因應訓練所需的劇烈運動」，提供相
      關證明給予部隊。原告入伍之前，曾於93年11月22日在成
      大醫院復健科經陳若佟醫師診斷出「第四、五腰椎神經有
      神經壓迫(肌電圖檢查)」，證明原告身體狀況在這兩年間
      並無改善，進入軍旅生涯當中，更是經常服用止痛藥，相
      關紀錄可至國軍高雄總醫院查閱。
（五）又醫師誤診情形時有所聞，而肌電圖檢查會因針插的位置
      不同，而有所誤診，沒有神經功能方面問題的人，怎麼樣
      檢查也不會有問題，但有神經功能障礙或損傷的人，當時
      所有環境皆具備了，就可以診斷出神經方面的疾病，但只
      要該檢查環境無百分百具備，就有可能診斷不出來，即所
      謂的誤診，也就是說神經功能有問題的病患經過多次的檢
      查，檢查出有就是有問題了，沒有神經功能疾病的患者，
      再怎樣檢查都不會有神經功能方面的疾病。原告經由本身
      所提供的相關醫學文獻皆證明原告所患之「Tarlov cyst
      （薦椎椎管內神經束膜囊腫或稱第二薦椎神經旁囊腫）」
      屬於「脊椎腫瘤(Spinal Tumor)」，並且經由專業翻譯社
      的翻譯師翻譯過後仍與原告所提之翻譯資料符合。
（六）被告依據高雄榮總開立之兵役用診斷證明，判定原告之兵
      役體位為「常備役乙等」體位，且更強調無伴有神經功能
      方面之障礙，但原告先前於93年11月22日於成大醫院應診
      ，經醫師診斷出第四、五腰神經壓迫，雖然於高雄榮總94
      年5月18日的檢查報告當中並無神經功能障礙，但卻在原
      告經徵召入伍後，於95年4月24日在國軍高雄總醫院應診
      ，經診斷出為第五腰椎與第一薦椎神經叢損傷，事後原告
      至成大醫院詢問復健科的肌電圖檢查師為何會如此，檢查
      醫師這才告知原告「肌電圖」受檢會隨著該名實施檢查醫
      師有否扎到其神經受損部位，而有所不同；而今原告因徵
      召入伍，必須隨部隊訓練、參與日常重物搬運與從事公差
      勤務，致使原告在軍中腰痛與腳麻日漸嚴重，故希望能依
      原告所提證據之請求，撤銷訴願決定及原處分，並作成改
      判為「免役體位」之核定處分。
二、被告答辯意旨略謂：
（一）體位等級區分標準表第181項規定：「顱內或脊椎內腫瘤
      或血管病變經證實或經手術治療者，屬免役體位。」第
      139項規定：「‧‧‧二、椎間盤突出症，經電腦斷層掃
      描（CT SCAN）或磁振攝影（MRI）檢查證實有壓迫神經根
      ，且經神經功能檢查合併有神經功能障礙者，屬免役體位
      。」
（二）依前開高雄榮總診斷出原告所患之病名為薦椎椎管內神經
      束膜囊腫，經被告徵兵檢查委員會體格檢查組認定，所謂
      薦椎椎管內神經束膜囊腫係存在於椎間盤神經根外部硬膜
      漲大，非屬腫瘤，既非腫瘤即不適用體位等級區分標準表
      第181項之規定，其第四、五節腰椎，第五腰椎第一薦椎
      輕度椎間盤突出，並無神經根壓迫，故被告乃依體位等級
      區分標準表第139項規定判定常備役乙等體位，復經內政
      部役男體位審查委員會於94年11月14日核定同意被告之判
      定，故被告徵兵檢查委員會體格檢查組依複檢結果所作之
      體位判定，並無不當之處。
    理  由
一、按「男子年滿十八歲之翌年一月一日起役，至屆滿四十歲之
    年十二月三十一日除役，稱為役齡男子。‧‧‧。」「經徵
    兵檢查之男子，應區分常備役、替代役、免役體位。依下列
    規定服役：一、常備役體位：為適於服現役者，應服常備兵
    現役；其超額者，得申請服替代役。二、替代役體位：服替
    代役。三、免役體位：為不合格者，免役。‧‧‧，第一項
    體位得區分等級，其體位區分標準，由國防部會同內政部定
    之。‧‧‧。」分別為兵役法第3條第1項、第33條第1項及
    第3項所明定。又「體格檢查，依據體位區分標準施檢。」
    「役男經徵兵檢查後，對判定之體位認有疑義者，應依下列
    方式之一，申請改判體位：一、‧‧二、填具申請書，並檢
    具複檢醫院兵役用診斷證明書，由戶籍地鄉（鎮、市、區）
    公所報請直轄市、縣（市）政府轉送徵兵檢查委員會判定體
    位。前項申請改判體位案件，徵兵檢查委員會於判定體位前
    ，應送役男體位審查委員會審議。‧‧‧」「役男經體格檢
    查後，由徵兵檢查委員會判定體位。役男須施以精密專門檢
    查時，由徵兵檢查委員會送指定醫院檢查後，依檢查結果判
    定體位，並通知役男。徵兵檢查委員會應依體檢結果及體檢
    狀況，分別製成役男身高、體重、疾病及徵兵檢查人數統計
    表，送直轄市、縣(市)政府彙報內政部、國防部。」「內政
    部、國防部應協調行政院衛生署及醫療相關機關(構)共同組
    成役男體位審查委員會，對直轄市、縣(市)役男申請改判體
    位及驗退處理案件，定期審議。前項役男體位審查委員會設
    置要點，由內政部會商國防部定之。」「役齡男子經檢查後
    ，其體位等級區分如下：一、常備役體位：區分甲、乙等。
    二、替代役體位：區分甲、乙等。三、免役體位。前項經檢
    查難以判定體位等級者，應補行體格檢查一次判定之。體位
    等級區分標準表，如附件。」徵兵規則第12條、第14條、第
    13條、第35條及體位區分標準第2條亦定有明文。次按體位
    等級區分標準表第181項「中樞神經系統腫瘤及血管病變」
    規定：「顱內或脊椎內腫瘤或血管病變經證實或經手術治療
    者」屬「免役體位」。第139項「椎間盤突出症合併神經功
    能障礙」規定：「椎間盤突出症，無神經功能障礙者」屬「
    常備役乙等體位」；「椎間盤突出症合併神經功能障礙，經
    手術治療一年以上無神經功能障礙者」屬「替代役乙等體位
    」；「一、椎間盤突出症合併神經功能障礙，經手術治療一
    年以上仍有神經功能障礙者。二、椎間盤突出症，經電腦斷
    層掃描（CT SCAN）或磁振攝影（MRI）檢查證實有壓迫神經
    根，且經神經功能檢查合併有神經功能障礙者」屬「免役體
    位」；「椎間盤突出合併神經功能障礙，經手術治療未滿一
    年者」屬「難以判定體位者」。又為使役男體位審定更客觀
    、公正，內政部依據徵兵規則第35條規定會商國防部訂定「
    役男體位審查委員會設置要點」定期於每月份邀集國防部、
    行政院衛生署等醫療相關機關（構）暨相關醫學會醫師代表
    組成役男體位審查委員會，對直轄市、縣（市）役男申請改
    判體位及驗退處理案件進行審議，故各縣市徵兵檢查委員會
    對每月份役男申請及驗退複檢案件均按上揭規定，於完成體
    位判定後即再送役男體位審查委員會審議，並依據該委員會
    審議結果，核發判定體位結果通知。
二、本件原告係69年次役男，原經徵兵體格檢查，判定為「常備
    役乙等體位」。於94年5月間，檢附成大醫院93年11月22日
    出據之「腰椎椎間盤突出合併左下肢第4、5腰神經壓迫」診
    斷證明書，向被告申請自費複檢，請求作成改判為免役體位
    核定處分，經排定於94年5月18日至高雄榮總檢查，其複檢
    結果經台南縣徵兵檢查委員會依上開醫院94年6月15日出具
    之兵役用診斷證明書所載：「診斷病名：第四、五節腰椎，
    第五腰椎第壹薦椎輕度椎間盤突出，薦椎椎管內神經束膜囊
    腫。現在病狀：患者主訴左側下背痛並延伸至左下肢已有六
    年之久。神經理學檢查顯示四肢肌腱反射正常，walking on
    toe及walking on heel會引起左側下背痛。腰椎核磁共振顯
    示第四、五節腰椎，第五腰椎第壹薦椎輕度椎間盤突出，但
    無神經根壓迫，薦椎椎管內神經束膜囊腫。神經傳導檢查顯
    示無神經根病變。‧‧‧」內容，並參照「體位等級區分標
    準表」第139項規定，判定為「常備役乙等體位」後，列冊
    送內政部役男體位審查委員會於94年11月14日審議會議審定
    同意判等，被告乃據以94年11月24日府民徵字第0940259534
    號役男複檢處理判定體位結果通知書通知原告等情，業經兩
    造陳明在卷，並有成大醫院診斷證明書、高雄榮總兵役用診
    斷證明書、國軍高雄總醫院附設民眾診療服務處診斷證明、
    被告95年1月6日府民徵字第0950005741號役男複檢處理判定
    體位結果通知書附於原處分可稽，堪信為真實。
三、原告提起本件訴訟係以：原告自費向高雄榮總複檢作成之兵
    役用診斷證明書記載原告之病名為「薦椎椎管內神經束膜囊
    腫」符合役男體位區分標準表第181項「中樞神經系統腫瘤
    及血管病變」，而應判定為免役體位，非屬區分標準表第13
    9項「椎間盤突出症合併神經功能障礙」疾病，故自不得以
    原告病情不符合體位區分標準表第139項亦即無影響神經功
    能而否准原告改判為免役體位之請求等語，資為爭議。
四、經查：
（一）原告申請自費複檢改判體位，於94年5月18日至高雄榮總
      複檢，檢查結果開立該院94年6月15日兵役用診斷證明書
      ，其上記載略謂：「診斷病名：第四、五節腰椎，第五腰
      椎第壹薦椎輕度椎間盤突出，薦椎椎管內神經束膜囊腫。
      現在病狀：患者主訴左側下背痛並延伸至左下肢已有六年
      之久。神經理學檢查顯示四肢肌腱反射正常，walking on
      toe及walking on heel會引起左側下背痛。腰椎核磁共振
      顯示第四、五節腰椎，第五腰椎第壹薦椎輕度椎間盤突出
      ，但無神經根壓迫，薦椎椎管內神經束膜囊腫。神經傳導
      檢查顯示無神經根病變。‧‧‧」被告徵兵檢查委員會依
      上開複檢結果並參照「體位等級區分標準表」第139項規
      定，列常備役乙等體位，並列冊送「役男體位審查委員會
      」審議決議：同意判等。第按，役男體位審查委員會係依
      徵兵規則第35條授權設置，由內政部、國防部協調行政院
      衛生署及醫療相關機關(構)共同組成針對直轄市、縣(市)
      役男申請改判體位及驗退處理案件，定期審議之專責審理
      委員會，是以除非其所為之判斷結果有顯然違法情形外，
      原則上自應尊重該委員會所為之專業判斷，則被告徵兵檢
      查委員會就上開複檢結果參照體位等級區分標準表第139
      項規定，列常備役乙等體位，復經內政部役男體位審查委
      員會於94年11月14日核定同意該判定，則此項審理決定依
      法尚無不合。
（二）原告雖主張上開高雄榮總作成之兵役用診斷證明書所記載
      之病名和其另分別於95年4月24日、95年7月27日至國軍高
      雄總醫院所作成之結果為第五腰椎與第一薦椎神經叢損傷
      不符，且據原告所查得之外國醫學文獻資料，亦有肯認脊
      椎椎管內所有囊腫皆屬於脊椎腫瘤範疇，故其病名應符合
      體位等級區分標準表第181項「中樞神經系統腫瘤及血管
      病變」之免役體位部分。惟如上開說明，兵役體位複檢結
      果之認定，涉及醫學專業事項，原則上應尊重役男體位審
      查委員會之審議決定，且對於原告上開主張，被告亦曾以
      94年12月9日府民徵字第0940267630號函請內政部役政署
      釋疑，經該署函復略以，「所謂薦椎椎管內神經束膜囊腫
      係存在於椎間盤神經根外部硬膜漲大，與體位區分標準表
      第181項『中樞神經系統腫瘤及血管病變』中之腫瘤應為
      某些細胞不正常增生之病狀未合亦無影響神經功能，仍應
      依體位區分標準第139項『椎間盤突出症合併神經功能障
      礙』規定，以判為常備役乙等體位為宜」，再為確認。另
      本院審理時，為求審慎，亦再將原告所提出之主張、醫學
      文獻併同其分別於94年6月15日、95年4月24日及95年7月
      27日分赴高雄榮總及國軍高雄總醫院所作之兵役用診斷證
      明書及診斷證明書等項影本，函請國防部軍醫局再予確認
      ，經該局以95年8月30日莊敬字第0950005462號函復略以
      ，「‧‧‧二、磁振造影上所見之『椎管內神經束膜囊腫
      』及『神經旁囊腫』為同一疾病名稱，且為常見之影像檢
      查發現，臨床個案大部分無臨床症狀，其病理解釋意思為
      『薦椎神經根鞘膜擴張所形成的囊泡，並不是實質腫瘤，
      經常在腰椎影像檢查中意外被發現，為常見的無症狀的神
      經鞘膜囊泡。』也如同所附文章上所述，僅有很少數個案
      有臨床症狀。三、『體位等級區分標準表』第181項免役
      體位之要件為『顱內或脊椎內腫瘤或血管病變經證實或經
      手術治療者』；本件許員診斷為『薦椎椎管內神經束膜囊
      腫』（第二薦椎神經旁囊腫），許員之臨床神經學檢查及
      肌電圖檢查與神經傳導檢查均顯示無第二薦椎神經根病變
      ，故就字義、病灶位置及功能影響而言，該員不符免役體
      位。四、醫學中『腫瘤（tumor）』之定義為細胞不受控
      制地增生，所形成的一個腫塊性病變。區分良性腫瘤及惡
      性腫瘤，良性腫瘤僅在局部增生，惡性腫瘤則侵潤鄰近組
      織，並經淋巴或血流擴散。『囊腫（cyst）』之定義為由
      上板或異常組織襯裡，其中常含液體或其他物質的閉合腔
      或囊。本案許員為Tarlov cyst為囊腫（cyst）之一種，
      並非『體位等級區分標準表』第181項所稱之腫瘤。五、
      許員之診斷中『薦椎椎管內』及『薦椎神經旁』為神經纖
      維組織，而『體位等級區分標準表』第181項免役要件中
      『脊椎內』為脊椎細胞實質組織，兩者因部位不同，顯示
      之意義完全不同。」所為之認定與上開役男體位審查委員
      會之審定結果並無不同。至原告所引外國醫學文獻資料，
      雖有認脊椎椎管內所有囊腫亦屬於脊椎腫瘤範疇，要屬醫
      學研究報告，既與上開體位區分標準表第181項免役體位
      之腫瘤定義有別，仍不得執為對原告有利之認定，原告上
      開主張即難採憑。
五、綜上所述，原告之主張，均不足採。則被告原處分判定原告
    為常備役乙等體位，認事用法皆無違誤。訴願決定予以維持
    ，亦無不合。原告起訴請求撤銷訴願決定及原處分，並請求
    作成改判原告之兵役體位為免役體位之行政處分為無理由，
    應予駁回。
六、據上論結，本件原告之訴為無理由，依行政訴訟法第200條
    第2款、第98條第3項前段，判決如主文。
中    華    民    國    95    年    10    月   31     日
                  第二庭審判長法  官    江幸垠
                              法  官    戴見草
                              法  官    簡慧娟
以上正本係照原本作成。
如不服本判決，應於判決送達後20日內向本院提出上訴書狀，其
未表明上訴理由者，應於提起上訴後20日內向本院提出上訴理由
書（須按對造人數附繕本）；如於本判決宣示或公告後送達前提
起上訴者，應於判決送達後20日內補提上訴理由書（須附繕本）
。未表明上訴理由者，逕以裁定駁回。
提起上訴應預繳送達用雙掛號郵票7份（每份34元）。
中    華    民    國    95    年    10    月   31     日
                              書記官    洪美智


司法院資訊處製作；財團法人民間司法改革基金會備份。
